en: Feed mechanism: Automatic; Gravity feed; Manual; Remote-controlled; Other
ko: 공급메커니즘: 자동; 중력식; 수동; 원격 제어식; 기타
nb: Matemekanisme: Automatisk; Tyngdekraftmating; Manuell; Fjernstyrt; Annet
fi: Syöttömekanismi: Automaattinen; Painovoimasyöttö; Manuaalinen; Kauko-ohjattava; Muu
th: กลไกป้อน: อัตโนมัติ; ป้อนตามแรงโน้มถ่วง; แบบปรับเอง; ควบคุมด้วยรีโมต; อื่นๆ
pt-BR: Mecanismo de alimentação: Automático; Alimentação por gravidade; Manual; Com controle remoto; Outro
it: Meccanismo di alimentazione: Automatico; A caduta; Manuale; Con telecomando; Altro
pl: Mechanizm podający: Automatyczny; Grawitacyjny; Ręczny; Zdalnie sterowany; Inny
bg-BG: Механизъм за подаване: Автоматичен; Гравитационно подаване; Ръчен; С дистанционно управление; Друго
cs: Podávací mechanismus: Automatické; Gravitační podávání; Manuální; Na dálkové ovládání; Jiné
lt-LT: Padavimo mechanizmas: Automatinis; Gravitacinis; Rankinis; Valdomas nuotoliniu būdu; Kitas
vi: Cơ chế cấp liệu: Tự động; Cấp liệu bằng trọng lực; Thủ công; Điều khiển từ xa; Khác
sk-SK: Podávací mechanizmus: Automatický; Gravitačný mechanizmus; Manuálny; Na diaľkové ovládanie; Iný
ru: Механизм подачи: Автоматический; Гравитационная подача; Ручной; С дистанционным управлением; Другое
ro-RO: Mecanismul de alimentare: Automată; Alimentare gravitațională; Manuală; Controlat de la distanță; Altele
sl-SI: Mehanizem podajanja: Samodejno; Gravitacijsko; Ročno; Daljinsko voden; Drugo
de: Zuführmechanismus: Automatisch; Schwerkraftzuführung; Manuell; Ferngesteuert; Sonstige
hu: Adagolási mechanizmus: Automatikus; Gravitációs adagoló; Kézi; Távirányítós; Egyéb
da: Fremføringsmekanisme: Automatisk; Tyngdekraft; Manuel; Fjernstyret; Andet
es: Mecanismo de alimentación: Automático; Por gravedad; Manual; Control remoto; Otro
pt-PT: Mecanismo de alimentação: Automático; Alimentação por gravidade; Manual; Controlado por comando; Outro
zh-CN: 进给机构: 自动; 重力进料; 手动; 遥控; 其他
el: Μηχανισμός τροφοδοσίας: Αυτόματος; Τροφοδοσία βαρύτητας; Χειροκίνητος; Τηλεχειριζόμενος; Άλλο
tr: Besleme mekanizması: Otomatik; Yer çekimiyle besleme; Manuel; Uzaktan kumandalı; Diğer
ja: 送りメカニズム: 自動; 重力式; 手動; リモコン式; その他
zh-TW: 送球機構: 自動; 重力進料; 手動; 遙控; 其他
sv: Matningsmekanism: Automatisk; Gravitationsmatning; Manuell; Fjärrstyrd; Övrigt
fr: Mécanisme d’alimentation: Automatique; Alimentation par gravité; Manuel; Télécommandé; Autre
nl: Toevoermechanisme: Automatisch; Zwaartekrachtvoeding; Handmatig; Afstandsbediend; Overig
hr-HR: Mehanizam za uvlačenje: Automatsko; Gravitacijsko punjenje; Ručno; Na daljinsko upravljanje; Ostalo